臺灣高雄地方法院民事裁定
110年度消債職聲免字第207號
聲　請　人　陳家榮　00000000000000000000000000000000000
00000000000000000000000000000000000000000000000000000000
00000000000000000000000000000000000000000000000000000000
00000000000000000000000000000000000000000000000000
代　理　人　鄭名妏　00000000000000000000000000000000000
相對人即債　國泰世華商業銀行股份有限公司
權人　　　　　　　　000000000000000000000000000000000000
法定代理人　郭明鑑　00000000
代　理　人　黃怡玲　000000000000000000000000000000000000
相對人即債　中國信託商業銀行股份有限公司
權人　　　　　　　　000000000000000000000000000000000000
0000000000000000000000000000000000000000000000000000000
法定代理人　利明献　00000000
　　　　　　　　　　000000000000000000000000
　　　　　　　　　　00000000000000000000000000000000000
相對人即債　台新國際商業銀行股份有限公司
權人　　　　　　　　00000000000000000000000000000000000
0000000000000000000000000000000000000000000000000000000
法定代理人　尚瑞強　00000000
　　　　　　　　　　000000000000000000000000
　　　　　　　　　　000000000000000000000000000000000000
相對人即債　遠東國際商業銀行股份有限公司
權人　　　　　　　　00000000000000000000000000000000000
00000000000000000000000000000000000000000000000000000000
法定代理人　周添財　00000000
　　　　　　　　　　000000000000000000000000
　　　　　　　　　　00000000000000000000000000000000
相對人即債　兆豐國際商業銀行股份有限公司
權人　　　　　　　　00000000000000000000000000000000000
法定代理人　張兆順　00000000
代　理　人　林勵之　00000000000000000000000000000000000
相對人即債　台北富邦商業銀行股份有限公司
權人　　　　　　　　000000000000000000000000000000000000
法定代理人　程耀輝　00000000
　　　　　　　　　　000000000000000000000000
　　　　　　　　　　00000000000000000000000000000000000
相對人即債　板信商業銀行股份有限公司
權人　　　　　　　　000000000000000000000000000000000000
法定代理人　張明道　00000000
代　理　人　許瑋玲　000000000000000000000000000000000000
相對人即債　滙誠第一資產管理股份有限公司
權人　　　　　　　　000000000000000000000000000000000000
法定代理人　莊仲沼　00000000
　　　　　　　　　　000000000000000000000000
　　　　　　　　　　00000000
相對人即債　滙誠第二資產管理股份有限公司
權人　　　　　　　　000000000000000000000000000000000000
法定代理人　莊仲沼　00000000
　　　　　　　　　　000000000000000000000000
　　　　　　　　　　000000000000000000000000000000000000
相對人即債　萬榮行銷股份有限公司
權人　　　　　　　　00000000000000000000000000000000000
法定代理人　呂豫文　00000000
　　　　　　　　　　000000000000000000000000
　　　　　　　　　　00000000000000000000000000000000000
相對人即債　良京實業股份有限公司
權人　　　　　　　　000000000000000000000000000000000000
法定代理人　平川秀一郎
　　　　　　　　　　00000000
　　　　　　　　　　000000000000000000000000
　　　　　　　　　　00000000
相對人即債　新加坡商艾星國際有限公司台灣分公司
權人　　　　　　　　00000000000000000000000000000000000
法定代理人　曾慧雯　00000000
　　　　　　　　　　000000000000000000000000
　　　　　　　　　　000000000000000000000000000000000000
上列聲請人即債務人因消費者債務清理事件聲請免責，本院裁定
如下：
    主  文
聲請人即債務人陳家榮應予免責。
    理  由
一、本案基礎事實
　　查聲請人於民國109年12月11日聲請清算，經本院以109年度
    消債清字第337號裁定自110年1月19日開始清算程序，嗣因
    財產不敷清償相關債務及費用，本院乃於110年9月22日以11
    0年度司執消債清字第14號裁定終結清算程序確定，而普通
    債權人未同意免責。
二、本件經本院裁定終結清算程序確定，依消費者債務清理條例
    第132條、第133條、第134條之規定，本院應就聲請人是否
    應予免責（即無前開條例第133條、第134條規定之要件）進
    行審理，茲說明如下：
　㈠消債條例第133條前段
　1.本院裁定開始清算程序後，聲請人之財產及所得
　　⑴聲請人的財產
　　　查聲請人名下無財產，惟因109年10月25日發生車禍，致
      其受有頸椎第4至7節椎間盤突出脊髓損傷、頸椎損傷併神
      經壓迫之傷害，而自110年3月起，每月領有身障者生活補
      助新臺幣（下同）5065元，未領取其他社會補助或津貼等
      情，有稅務電子閘門財產所得調件明細表、低收入戶/中
      低收入戶/中低老年人生活津貼管理/身障者生活補助/單
      親家庭子女生活教育補助表、勞動部勞工保險局函、勞動
      部勞動力發展署高屏澎東分署函、高雄市政府都市發展局
      函在卷可資認定（見院卷第18-22頁、第12-16頁、第65-7
      0頁）。
　　⑵聲請人之所得
　　　①查聲請人因109年10月25日車禍而受有前開傷害，聲請人
        迄今均無法工作，主要依靠領取之保險理賠金（金額各
        5000元、203000元、90000元）、前開身障補助、單筆
        行政院補助款4500元及車禍加害人自110年8月起至110
        年12月止，每月給付損害賠償款10000元等款項維持生
        活費等情，業據聲請人陳明在卷，並有高雄市大同醫院
        診斷證明書、陳報狀所旗津郵局帳戶交易明細、高雄市
        政府警察局道路交通事故當事人登記聯單在卷可參（見
        院卷第105-106頁、第84-89頁）；是以此情，應堪以認
        定。
　　　②本件依前開調查所得證據，堪認自110年1月19日開始清
        算程序起至110年12月31日年度終結止，以月為單位計
        算，聲請人所得總額為403150元（見院卷第108頁計算
        表）。
　2.本院裁定開始清算程序後，聲請人之支出
　　⑴依衛福部社會司公告110年度高雄市最低生活費為13341元
      ，依消債條例第64條之2第1項之規定，聲請人之最低生活
      費用應以前開高雄市每月最低生活費用金額1.2倍計算即1
      6009元做為計算基準數額。又前開最低生活費已包含居住
      費用（所佔比例24.36%），扣除此部分費用後，110年度
      之最低生活費為12109元。
　　⑵聲請人最低生活費
　　　查聲請人雖陳稱其與父親同住於父親名下房屋，無房租支
      出等語（見院卷第105頁），基此聲請人既無庸支付房租
      ，故應自前開扣除房租後之金額為計算基準。堪認自110
      年1月19日開始清算程序起至110年12月31日年度終結止，
      以月為單位計算，聲請人支出最低生活費總額為157417元
      （見院卷第108頁計算表）。至聲請人因前開傷害就醫另
      支出之醫療費用，因聲請人未提出相關單據供本院審酌，
      此部分費用無法列入最低生活費內計算，併予敘明。
　3.本院裁定開始清算程序後，聲請人之所得餘額
　　依據上開證據，聲請人前開所得總額扣除個人最低生活費總
    額後，尚有餘額245733元（見院卷第108頁計算表）。
　㈡消債條例第133條後段
　1.聲請人於聲請清算前2年期間（即107年12月11日起至109年1
    2月11日止，包含聲請人在監執行期間、108年4月8日出監後
    至109年10月25日發生車禍），此段聲請人可處分所得總額
    每月12260元，扣除個人必要生活費14871元、子女扶養費45
    00元後，已無餘額等情，為聲請人所不爭執（見院卷第105-
    106頁），亦為本院109年度消債字第337號裁定認定在案；
    又普通債權人於清算程序中均未受償乙節，亦有110年度司
    執消債清字第14號裁定、債權表在卷可參（見院卷第2頁、
    司執消債清字卷第122-124頁）。可認聲請人於本院裁定開
    始清算程序後，其所得總額扣除個人最低生活費總額後雖仍
    有餘額，然聲請人於聲請清算前2年期間已無可處分所得餘
    額，不成立消債條例第133條所規定不免責事由。
  ㈢消債條例第134條部分
　　查聲請人無出國紀錄，此有入出境查詢表在卷可參（見院卷
    第11頁）；本院復查無聲請人有消債條例第134條所列其他
    各款應不免責事由，且債權人亦未提出聲請人有何符合消債
    條例第134條各款所規定之事證供本院參酌，故應認聲請人
    並無消債條例第134條所定不免責事由之存在。
　㈣消債條例第138條
　　查本件債權發生原因為信用卡費、信用貸款及電信費等情，
    有債權表在卷可查（見司執消債清卷第122-124頁），因此
    本件無消債條例第138條之適用。
三、債權人所提其他意見，尚不影響判斷結果或其意見未臻明確
    ，爰不逐一論列，併予敘明。
四、據上論結，聲請人既經本院裁定終止清算程序確定，復無消
    債條例第133條、第134條所定應不免責事由存在，揆諸首揭
    說明，自應以裁定免除聲請人之債務，基此，本件聲請人聲
    請免責，自應予准許，爰裁定如主文。　　
中　　華　　民　　國　 111　　年　　2 　　月　　17　　日
              　　民事庭　　法　官　賴寶合
上為正本係照原本作成
如不服本裁定，應於裁定送達後10日內，以書狀向本院提出抗告
，並繳納抗告費新臺幣1千元
中　　華　　民　　國　 111　　年　　2 　　月　　17　　日
  　                        書記官　胡美儀